【裁判字號】    92,易,1365
【裁判日期】    920905
【裁判案由】    傷害
【裁判全文】
臺灣高雄地方法院刑事判決                        九十二年度易字第一三六五號
    公  訴  人  臺灣高雄地方法院檢察署檢察官
    被      告  丙○○
                甲○○
右列被告因傷害案件，經檢察官提起公訴（九十二年度偵字第八九五四號），本院判
決如左：
    主      文
丙○○傷害人之身體，處拘役參拾日，如易科罰金以參佰元折算壹日。
甲○○傷害人之身體，處拘役參拾日，如易科罰金以參佰元折算壹日。
    事      實
一、丙○○、甲○○係夫妻，於民國（下同）九十二年四月四日晚上七時三十分許，
    至高雄縣大寮鄉○○○路一八七號，向乙○○收取所承包油漆工程之工程尾款之
    際，因雙方就工程施作責任之認知有異而發生衝突，丙○○、甲○○二人竟基於
    共同傷害之犯意聯絡，由丙○○咬住乙○○之右手臂，甲○○則拉扯乙○○，將
    乙○○自該處三樓樓梯間往下拉，致乙○○撞及門扇，而受有左上臂挫傷紅腫七
    ×四公分、右前臂咬傷皮下瘀血三×四、三×二公分、右手臂挫傷紅腫一×一公
    分、左腳挫傷皮下瘀血二×二公分之傷害。
二、案經乙○○訴由高雄縣政府警察局林園分局移送臺灣高雄地方法院檢察署檢察官
    偵查起訴。
    理      由
一、訊據被告丙○○坦承上開傷害犯行不諱，被告甲○○則矢口否認有傷害行為，並
    辯稱：其未打告訴人乙○○，只是要拉開其妻與告訴人云云。
    惟查：上開事實除據被告丙○○坦承其自身之傷害犯行外，並有告訴人乙○○於
    偵、審中均指訴綦詳，並有目擊證人曾秀菁於警詢及偵訊時證述之情節相符，復
    有告訴人因此所受傷害之診斷證明書乙紙在警卷可稽，且被告甲○○於本院審訊
    時坦供：其確有拉開被害人等語（本院卷第二七頁），則與告訴人於審訊時所陳
    ：「我雙手臂的紅腫及左上之挫傷是因為遭甲○○從樓梯抓下來撞到門所導致的
    傷害等詞，互核以觀，足見被告甲○○係於拉扯告訴人時傷害告訴人一節屬實，
    是本件事證已明，被告甲○○所辯，無非卸責之詞，自無可採，被告二人之犯行
    均堪認定。
二、核被告丙○○、甲○○所為，係犯刑法第二百七十七條第一項之傷害罪。被告二
    人就上開犯行有犯意之聯絡及行為之分擔，為共同正犯。爰審酌被告二人從未犯
    罪，素行良好，此有臺灣高等法院被告全國前案紀錄表各一份可參，其等與告訴
    人間因工程承作糾紛，屢次協商未果，在上開時、地，再度不得要領，一時情急
    竟出手傷害告訴人，其等施行傷害之犯罪手段，固屬不當，然惡性尚輕，並衡諸
    告訴人所受傷勢等一切情狀，量處如主文所示之刑，並諭知易科罰金之折算標準
    ，以示懲儆。
據上論斷，應依刑事訴訟法第二百九十九條第一項前段，刑法第二十八條、第二百七
十七條第一項、第四十一條第一項前段，罰金罰鍰提高標準條例第一條前段、第二條
，判決如主文。
本案經檢察官陳宗吟到庭執行職務。
中      華      民      國      九十二      年    九      月    五      日
                              臺灣高雄地方法院刑事第三庭
                                      法  官  高思大
右正本證明與原本無異。
如不服本判決，應於判決送達後十日內向本院提出上訴狀，上訴於台灣高等法院高雄
分院（須附繕本）。
                                      書記官  蔡語珊
中      華    民      國      九十二    年      九      月    八      日
附錄條文：
中華民國刑法
第二百七十七條第一項
          傷害人之身體或健康者，處三年以下有期徒刑、拘役或一千元以下罰金。


司法院資訊處製作；財團法人民間司法改革基金會備份。
